【裁判字號】    90,易,29
【裁判日期】    900220
【裁判案由】    電子遊戲場業管理條例等
【裁判全文】
臺灣高雄地方法院刑事判決                              九十年度易字第二九號
    公  訴  人  臺灣高雄地方法院檢察署檢察官
    被      告  甲○○
右列被告因電子遊戲場業管理條例等案件，經檢察官提起公訴（八十九年度偵字第二
六三四０號），本院判決如左：
    主  文
甲○○共同未依電子遊戲場業管理條例規定辦理營利事業登記，而經營電子遊戲場業
，處拘役伍拾日，如易科罰金，以參佰元折算壹日。
電子遊戲機「小瑪琍」貳台（含ＩＣ板貳塊）、「滿貫大亨」肆台（含ＩＣ板肆塊）
、「大舞台」壹台（含ＩＣ板壹塊）、賭資新台幣貳仟肆佰拾元，均沒收。
    事  實
一、甲○○與丁○○（由檢察官另行偵辦）明知未依電子遊戲場業管理條例規定辦理
    營利事業登記，不得經營電子遊戲場業，竟共同基於違反前開規定之犯意聯絡，
    未依規定向主管機關辦理電子遊戲場業營利事業登記，即自民國八十九年十一月
    十八日起，由丁○○提供電動賭博機具「小瑪琍」二台、娛樂性電動機具「滿貫
    大亨」四台及「大舞台」一台，甲○○則將之擺設在高雄市○○區○○路一號其
    所經營之「界揚超商」之公眾得出入場所內，並負責上開機具之管理維修工作，
    二人並基於概括之犯意聯絡，以上開機具連續與不特定之人賭博財物，賭博方式
    係由賭客以新台幣（下同）十元之硬幣投入機具內押注賭輸贏，押中者可累積積
    分而兌換上開店內等值商品，未中者，其押注金則落入機匣內歸丁○○所有，藉
    此射倖之賭博方式計算輸贏，甲○○則可自丁○○領取管理修繕機具費用，二人
    即以此方式共同經營電子遊戲場業。嗣於同年月二十一日十五時五分許，為警在
    上址臨檢查獲，並扣得「小瑪琍」電動機具二台（含ＩＣ板二塊）及賭資二千四
    百十元。
二、案經高雄市政府警察局新興分局移送台灣高雄地方法院檢察署檢察官偵查起訴。
    理  由
一、訊據被告甲○○固不諱言為「界揚超商」負責人，並未辦理營利事業登記即於前
    揭時地擺設上開電子遊戲機具之事實，惟矢口否認有何違反電子遊戲場業管理條
    例等犯行，辯稱：上開電子遊戲機具均屬丁○○所有，其僅負責管理維修，且所
    擺設之「小瑪琍」無法退幣，非公告查禁之機具云云。惟查：高雄市政府警察局
    新興分局人員於八十九年十一月二十一日十五十零五分許，至被告經營之「界揚
    超商」臨檢時，上開機具均有插電，且有己○○、戊○○、丙○○三人在場把玩
    之事實，業據證人己○○、戊○○、丙○○三人於本院審理中證述明確，並有高
    雄市政府警察局新興分局臨檢現場檢查紀錄一份附卷可憑，是被告所擺設之上開
    電子遊戲機具係供營利之用，已堪認定。又證人丙○○於本院審理中證稱：為警
    查獲時正與己○○在該店內玩「滿貫大亨」，積分如在一千分一下即可依分數換
    取店內物品等語，核與證人己○○所證相符，而當場查獲之電動機具「小瑪琍」
    二台有退幣口，並未封閉，屬查禁品，且於其內扣得二千四百十元之情，則據證
    人即員警吳翰奇、乙○○於本院審理中證述明確，足認被告確有以上開機具與他
    人賭博財物之行為。再被告於提供「界揚超商」場地擺設上開電動機具外，尚負
    責管理維修上開機具，並可向丁○○領取一萬元多元之薪資等節，為被告供述在
    卷，核與證人丁○○證稱：其將機台交予被告擺設在上開店內，由被告負責機台
    維修，每月付被告二、三萬元費用等語大致相符，而被告應允把玩電動機具之人
    以積分換取店內物品一節，則如前述，是被告已非單純提供場所供人擺設電子遊
    戲機具，而有以上開機具營利之行為。此外，並有電動機具「小瑪琍」二台（含
    ＩＣ板二塊）及機具內之賭資二千四百十元扣案可稽。本件事證明確，被告上開
    所辯不足採信，其犯行已堪認定，應依法論科。
二、核被告所為係違反電子遊戲場業管理條例第十五條之未經辦理營利事業登記而擅
    自經營電子遊戲場業之規定，應依同法第二十二條之規定處斷，及刑法第二百六
    十六條第一項前段之普通賭博罪。其與丁○○間，就上開犯行有犯意聯絡及行為
    分擔，均為共同正犯。又被告先後多次賭博犯行，時間緊接，觸犯構成要件相同
    之罪名，顯係基於概括犯意反覆為之，應依連續犯之規定論以一罪。再被告以一
    行為，同時觸犯上開構成要件不相同之罪名，為想像競合犯，應從一重依電子遊
    戲場業管理條例第二十二條規定論處，公訴意旨漏未斟酌此點，而認被告所犯上
    開二罪犯意各別、罪名有異，應分論併罰，尚有未洽。爰審酌被告擺設之機具數
    量非多，經營時間不長，獲利有限，情節非重，及犯後坦承部分犯行等一切情狀
    ，酌情量處如主文所示之刑，並諭知易科罰金之折算標準，以資懲儆。被告於上
    址所擺設之電動機具「滿貫大亨」四台、「大舞台」一台雖未扣案，惟此與當場
    查扣之電動機具「小瑪琍」二台均為當場賭博之器具，應依刑法第二百六十六條
    第二項之規定併予宣告沒收，現場查扣之賭資二千四百十元則為在電動機具「小
    瑪琍」查獲者，為在賭檯內之物，亦應依刑法第二百六十六條第二項規定予以沒
    收。
三、至丁○○是否涉有違反電子遊戲場業管理條例、賭博之犯行，應由檢察官另行偵
    辦，併此敘明。
據上論斷，應依刑事訴訟法第二百九十九條第一項前段，電子遊戲場業管理條例第二
十二條、刑法第十一條前段、第二十八條、第五十六條、第五十五條、第二百六十六
條第一項前段、第二項、第四十一條第一項，罰金罰鍰提高標準條例第二條，判決如
主文。
中      華      民        國    九十      年      二    月      二十    日
                                  臺灣高雄地方法院刑事第一庭
                                          法  官  黃  悅  璇
右正本證明與原本無異。
如不服本判決，應於判決送達後十日內，向本院提出上訴狀。
                                          書記官  沈      蘊
中    華    民    國      九十      年      二      月      二十      日
附錄法條：
電子遊戲場業管理條例第二十二條：
違反第十五條規定者，處行為人一年以下有期徒刑、拘役或科或併科新台幣五十萬元
以上二百五十萬元以下罰金。
刑法第二百六十六條：
在公共場所或公眾得出入之場所賭博財物者，處一千元以下罰金。但以供人暫時娛樂
之物為賭者，不在此限。
當場賭博之器具與在賭檯或兌換籌碼處之財物，不問屬於犯人與否，沒收之。


司法院資訊處製作；財團法人民間司法改革基金會備份。
